# 关于ST公司破产重整

提问人：hrtsex 时间：2012-11-01 23:22:23
受退市新规的影响，目前正在做一个ST公司破产重整审计，由于对这块知识的相对缺乏，特在群里请教陈版和各位有经验的老师：
1 、是否可以分享相关审计的要点和经验呢？ 2 、目前遇到的需处理的问题： （ 1 ）对于股东的捐赠，只是了解应确认长期股权投资和资本公积，但金额和时点如何确定呢？金额是净资产还是评估后的公允价值呢？时点是股权过户的时点还是其他时点呢？ （ 2 ）关于大股东捐赠纳税的问题，是否现金捐赠和非现金捐赠都得纳税？如果ST公司以前年度亏损呢？ （ 3 ）关于重整费用，目前的重整计划披露需支付破产费用 2500 万（包括重整案件受理费，管理人管理、变价和分配债务人财务的费用、中介机构的费用等），是否需要做预计负债呢？

回答人：chenyiwei
回复 hrtsex 的帖子
1 、股东捐赠的资产应在实际收到时确认，并相应确认资本公积。确认资产应满足的标准与一般情况下的标准类似。
2 、无论是接受现金还是非现金形式的捐赠，均一次性计入应纳税所得额。如果接受捐赠方有尚未过期的税务亏损可以利用的，该项应纳税所得额与其他来源的应纳税所得额一样，可以用于补亏。 3 、重整费用在实际发生之前无需预提。这与一般费用确认的原则类似。

提问人：hrtsex 时间：2012-11-02 21:20:27
回复 chenyiwei 的帖子
弱弱地再次请教陈老师，股东捐赠进入资本公积的金额如何确定呢？一直没找到有相关的规定！

回答人：chenyiwei
首先依据相关资产类会计准则的规定确定受赠资产的入帐价值，再按该金额扣除对应的应纳所得税后的税后金额计入资本公积。